最高法院刑事判決　　　　　　九十六年度台上字第三六八０號
上　訴　人　甲○○
上列上訴人因違反毒品危害防制條例案件，不服台灣高等法院台
南分院中華民國九十六年三月二十九日第二審判決（九十五年度
上訴字第一一二七號，起訴案號：台灣雲林地方法院檢察署九十
四年度偵字第八一七號），提起上訴，本院判決如下：
    主  文
上訴駁回。
    理  由
按刑事訴訟法第三百七十七條規定，上訴於第三審法院，非以判
決違背法令為理由，不得為之。是提起第三審上訴，應以原判決
違背法令為理由，係屬法定要件。如果上訴理由狀並未依據卷內
訴訟資料，具體指摘原判決不適用何種法則或如何適用不當，或
所指摘原判決違法情事，顯與法律規定得為第三審上訴理由之違
法情形，不相適合時，均應認其上訴為違背法律上之程式，予以
駁回。本件原判決已敘明依憑上訴人甲○○於原審供述其警詢時
供稱伊騎機車，在雲林縣北港鎮○○路與公民路口附近某藥局前
，拿一包海洛因給蔡Ｏ玲，並將蔡Ｏ玲交付之新台幣（下同）一
千元，拿回去給「阿強」等語，此部分與第一審勘驗上訴人之警
詢錄音帶所錄得之供述相符，復與證人蔡Ｏ玲、蔡丁財分別於偵
查、第一審供證之情節大致相符，而蔡Ｏ玲向上訴人購得之海洛
因後，由蔡Ｏ玲於民國九十三年十月六日十七時三十分許，持往
雲林縣警察局北港分局，欲探望並交付因竊盜案件在該處接受警
方調查之男友蔡丁財時，為警查扣，經送驗結果確屬第一級毒品
海洛因，亦有法務部調查局九十五年五月二十二日調科壹字第０
九五００二三四八二０號鑑定書可稽。則上訴人自白交付蔡Ｏ玲
海洛因一包，並收取一千元交付綽號「阿強」之事實，洵可認定
。另海洛因物稀價昂，取得不易，且為政府嚴予查緝之違禁物，
販賣者刑責甚重，苟無利可圖，衡情應無甘冒被查緝之危險而平
價無端代他人轉交之理，堪認綽號「阿強」者販入海洛因之價格
必較販出之價格為低，而有從中牟取差額利潤之意圖甚明。上訴
人騎機車送海洛因並收取販賣海洛因之價金，參與販賣第一級毒
品構成要件之行為，即有行為之分擔，而為犯意聯絡，同有意圖
營利之犯行可以認定。並以上訴人所辯沒有綽號「阿強」這人，
可能伊曾罵蔡女，才故意誣陷；伊曾向「蘇怡誠」買到海洛因，
蔡女亦向他買海洛因，是「蘇怡誠」拿海洛因給她，伊沒有賣海
洛因給她云云，為不足採取，於理由欄內詳予指駁；且說明上訴
人犯罪之情狀足堪憫恕，爰依刑法第五十九條規定酌減其刑。因
而撤銷第一審科刑之判決，改判仍論處上訴人共同販賣第一級毒
品罪刑（有期徒刑柒年陸月），已詳述其所憑之證據及其認定之
理由，從形式上觀察，並無何違法情形存在。上訴意旨略以：證
人蔡Ｏ玲於警詢及偵查中之供述前後不符，原判決採取蔡Ｏ玲有
瑕疵之證言作為補強證據，並未進一步調查其供述與上訴人自白
不符之處，即採為論處上訴人罪刑之依據，違背刑事訴訟法第三
百七十八條及第三百七十九條第十款之規定云云。惟查原判決已
敘明蔡Ｏ玲於警詢之供述為傳聞證據而不予採取，對於採取蔡Ｏ
玲於偵查中之供述為論罪之依據，並已詳述其證據取捨之理由，
所為論斷與採證法則並無違背。上訴意旨並非依據卷內訴訟資料
對原判決究竟如何不適用法則或適用不當為具體之指摘，徒憑己
見，就原判決已說明事項，或屬原審認事採證職權之適法行使，
任意指摘為違法，且為單純事實之爭執，不得據為第三審上訴之
合法理由。其上訴違背法律上之程式，應予駁回。
據上論結，應依刑事訴訟法第三百九十五條前段，判決如主文。
中　　華　　民　　國　九十六　年　　七　　月　　六　　日
                      最高法院刑事第九庭
                          審判長法官  洪　清　江
                                法官  石　木　欽
                                法官  李　伯　道
                                法官  林　勤　純
                                法官  陳　晴　教
      本件正本證明與原本無異
                                      書  記  官
中　　華　　民　　國　九十六　年　　七　　月　 十六 　日
                                                  Ａ
